【裁判字號】    89,交易,580
【裁判日期】    900111
【裁判案由】    過失傷害
【裁判全文】
臺灣板橋地方法院刑事判決                        八十九年度交易字第五八號
    公  訴  人  臺灣板橋地方法院檢察署檢察官
    被      告  乙○○
右列被告因過失傷害案件，經檢察官提起公訴（八十九年度偵字第一七三四三號，本
院判決如左：
    主  文
乙○○因過失傷害人，處拘役肆拾日，如易科罰金，以參佰元折算壹日。
    事  實
一、乙○○前曾有違反麻醉藥品管理條例、施用毒品等前科，其中於民國八十一年間
    所犯違反麻醉藥品管理條例案件，經台灣台北地方法院判處有期徒刑三月確定，
    於八十一年八月十九日易科罰金執行完畢，又於八十二年間、八十三年間，分別
    因違反麻醉藥品管理條例案件、施用毒品等案件，經台灣高等法院、台灣士林地
    方法院判處有期徒刑一年、五年六月、三年四月確定，嗣經合併定其應執行刑為
    八年六月，原定於九十二年十二月二日執行完畢，現仍在假釋期間，竟不知警惕
    ，於八十九年五月二十三日晚上十一時五十五分許，駕駛車牌號碼ＥＣＨ－三○
    五號輕機車，在台北縣三重市中興橋頭旁，欲右轉上中興橋往台北市方向行駛時
    ，本應注意車輛行駛時，應注意車前狀況，隨時採取必要之安全措施，以避免危
    險之發生，而依當時情況，又非不能注意，竟疏未注意及此，追撞在其前方同向
    由甲○○所駕駛車牌號碼ＹＪＩ－七九七號之重機車，致甲○○跌倒後，受有臉
    部擦破傷二Ｘ二公分、左腰部瘀血三Ｘ三公分、左上肢擦破傷○．二Ｘ○．二公
    分、左下肢擦破傷○．五Ｘ○．五公分之普通傷害。乙○○肇事後，於未被有偵
    查權之公務員或機關發覺其為犯嫌前，留在事故現場，向到場處理之警員自首坦
    承犯行，進而接受裁判。
二、案經甲○○訴由台北縣警察局三重分局報請臺灣板橋地方法院檢察署檢察官偵查
    起訴。
    理  由
一、訊據被告乙○○，固不諱言有於右揭時地駕車肇事之事實，且自承其有過失，惟
    辯稱：當時是他（指甲○○）突然煞車，伊來不及反應，二人同時跌倒云云。然
    查訊之告訴人甲○○堅決否認其當時有煞車之情形，陳稱：伊沒有煞車，伊當時
    是在行進中，他（指被告）是從後面追撞伊，伊沒有煞車，當時伊的車速約三、
    四十公里左右，伊記得他在警察局時說，他當時也是剛上橋，只顧著看左邊，就
    沒有看右邊，伊認為過失完全都在他，伊的車整個倒，伊是從車後被撞等語（見
    本院八十九年十一月二十八日訊問筆錄）。又據現場目擊證人吳家勇到庭證述：
    伊當時也在騎機車，伊不認識他們二人（指被告及告訴人），伊後面有載伊女朋
    友，伊和女朋友邊騎車邊聊天，伊慢慢騎在被撞的人後面，當時車很少，伊車前
    只有甲○○的車，伊和甲○○保持約有三、四步的距離，中興橋中間有隔音牆，
    肇事的人（指被告）從右邊的巷子右轉上橋時，他（指被告）是從我們的旁邊的
    巷子突然切出來，他要直接右轉上橋，因為伊的車速慢，伊就減速讓他上橋，他
    就直接上橋，他一直在注意我，就沒有注意到車前的情形，結果他就撞到前面的
    機車。他的車速很快，他彎上去之後，就撞到甲○○，但是他的車速有多快，伊
    不清楚。當時甲○○沒有突然煞車之情形，他（指甲○○，下簡稱江女）的車速
    和伊一樣，都是慢慢的騎，伊沒有看到江女的煞車燈有亮過，江女的車速很慢，
    伊確定江女沒有煞車。當時天氣很好，當地路燈很亮，橋上照明設備很亮。當時
    路上沒有障礙物，也沒有什麼車。．．．甲○○車速慢是真的，但是江女沒有突
    然煞車，江女車沒有頓一下等語（見本院八十九年十二月二十六日訊問筆錄）。
    則由上述告訴人之指訴及證人吳家勇之證言可知，尚難認本件告訴人有被告所辯
    突然煞車之情形，被告此項辯解，應係卸責之詞，不足採信。此外，本件復經警
    製作道路交通事故調查報告及肇事現場草圖各一份及照片六張附於偵查卷可參。
    則被告未注意車前狀況，自告訴人之後追撞告訴人，自應認本件車禍過失責任屬
    被告無誤。又告訴人確因本件車禍受有如事實欄所載之傷害，亦有診斷書一紙在
    卷足憑。
二、按汽車行駛時，駕駛人應注意車前狀況，並隨時採取必要之安全措施，道路交通
    安全規則第九十四條第三項定有明文。被告駕車自應注意上述道路交通安全規定
    ，而依當時路況又無不能注意之情形，竟疏未注意為之，以致肇事，致告訴人受
    傷，其有過失，至為灼然。且被告之過失駕駛行為，核與告訴人之受傷間，具有
    相當因果關係。本件事證明確，被告犯行洵堪認定，應予依法論科。
三、查被告乙○○因過失致告訴人受傷，核其所為，係犯刑法第二百八十四條第一項
    前段之過失傷害罪。又被告肇事後未被有偵查權之公務員或機關發覺其為犯嫌前
    ，留在事故現場向到場處理之警員自承犯行，進而接受裁判，此有台北縣警察局
    三重分局八十九年十二月三日八九北警重刑字第三五二二○號函一份在卷可參，
    其合乎自首之要件，應依刑法第六十二條前段之規定減輕其刑。爰審酌被告之素
    行、智識程度、過失之輕重、所生之危害及其肇事後欲賠償告訴人新台幣一萬五
    千元，然未為告訴人所接受等一切情狀，量處如主文所示之刑，並諭知易科罰金
    之折算標準，以資懲儆。
據上論斷應依刑事訴訟法第二百九十九條第一項前段，刑法第二百八十四條第一項前
段、第六十二條前段、第四十一條，罰金罰鍰提高標準條例第一條前段、第二條，判
決如主文。
本案經檢察官張云綺到庭執行職務。
中      華      民      國      九十      年      一      月    十一    日
                                臺灣板橋地方法院交通法庭
                                    法  官    陳  秀  
右正本證明與原本無異。
如不服本判決，應於判決送達後十日內向本院提出上訴狀 (應附繕本) ，上訴於
臺灣高等法院。
                                    書記官    張  惠  芳
中      華      民      國      九十       年     一       月   十二    日
附錄本案論罪科刑法條全文
刑法第二百八十四條
因過失傷害人者，處六月以下有期徒刑、拘役或五百元以下罰金。致重傷者，處一年
以下有期徒刑、拘役或五百元下罰金。
從事業務之人，因業務上之過失傷害人者，處一年以下有期徒刑、拘役或一千元以下
罰金。致重傷者，處三年以下有期徒刑、拘役或二千元以下罰金。


司法院資訊處製作；財團法人民間司法改革基金會備份。
